最高法院刑事裁定　　　　　　　　　　　　　　　　九十三年度台抗字第五三０號
　　再 抗告 人　甲○○
　　　　　　　　　　　　 （現在台灣台東監獄泰源分監執行）
右再抗告人因撤銷假釋執行殘刑聲明異議案件，不服台灣高等法院中華民國九十三年
九月三十日駁回其抗告之裁定（九十三年度抗字第一七三號），提起再抗告，本院裁
定如左：
    主  文
再抗告駁回。
    理  由
按刑法第七十八條第一項、第二項規定，假釋中因故意更犯罪，受有期徒刑以上刑之
宣告者，撤銷其假釋，而所犯之罪，其起訴及判決確定均在假釋期滿前者，於假釋期
滿後六月以內，仍撤銷其假釋；其判決確定在假釋期滿後者，於確定後六月以內，撤
銷之。次按假釋期滿，其假釋尚未被撤銷，雖依法於再犯之罪判決確定後，仍可撤銷
假釋，但將來再犯之罪是否判決有罪及何時確定，均為未知數，故於假釋期滿，假釋
未被撤銷，執行強制工作並無違法及不當情形。本件原裁定以再抗告人甲○○於民國
八十三年一月六日、四月十九日及同年八月十一日，因分別犯槍砲彈藥刀械管制條例
、麻醉藥品管理條例及竊盜案件，經台灣高等法院、台灣桃園地方法院及台灣高等法
院分別判處有期徒刑三月、六月及一年二月確定，經裁定定應執行刑有期徒刑一年八
月，同年七月十五日送監執行，指揮書執行完畢日期為八十四年七月三十日；再抗告
人嗣於八十三年十一月三日因違反麻醉藥品管理條例案件經判處有期徒刑六月確定，
於八十四年七月三十一日接續執行，指揮書執行完畢日期八十五年一月二十二日，又
於八十四年六月十六日因違反麻醉藥品管理條例案件經判處有期徒刑九月，八十四年
九月三日確定，再於八十四年十月二十七日因竊盜、違反槍砲彈藥刀械管制條例案件
經台灣高等法院判處有期徒刑二年二月，刑期執行完畢或赦免後強制工作二年，於八
十五年五月六日確定，嗣經裁定定應執行刑有期徒刑二年十月，刑期執行完畢或赦免
後強制工作二年確定，接續執行，刑期起算日期八十五年一月二十三日，八十六年五
月九日假釋出監，縮刑期滿日期八十七年九月十一日，並自九十年四月二日起執行強
制工作（期間自九十一年三月二十七日再抗告人送台灣桃園看守所附設勒戒所觀察勒
戒，於九十一年四月二十五日轉台灣新竹戒治所施以強制戒治至九十一年十月六日）
，執行期滿日期為九十二年十月十三日，嗣台灣台中地方法院於九十二年九月三十日
以九十二年度聲字第三二九六號裁定免予繼續執行強制工作等情，有台灣高等法院被
告全國前案紀錄表、台灣桃園地方法院法務部在監在押資料表、台灣台中地方法院檢
察署檢察官九十年執保助字第一○號執行竊盜犯贓物犯保安處分指揮書影本、台灣台
中地方法院九十二年度聲字第三二九六號裁定在卷可稽。而再抗告人於假釋期間更犯
販賣第二級毒品案件，經台灣台中地方法院檢察署起訴，台灣高等法院台中分院以九
十一年重上更(五)字第二九三號判處有期徒刑五年四月，並經本院於九十二年七月二十
四日駁回上訴而告確定，旋於九十二年十月十四日送台灣台中監獄執行，指揮書執行
完畢日期九十四年十二月三日，其起訴日期在前案假釋期滿即八十七年九月十一日前
，判決確定則在前案假釋期滿後，則其後台灣台東監獄報請法務部核准撤銷再抗告人
之假釋案，經法務部於判決確定後六個月內以九十二年十月十三日法矯決字第０九二
００三八四八五號函核准撤銷其假釋，並通知原指揮執行之檢察署檢察官執行前案之
殘餘刑期，台灣台東監獄隨即函請台灣桃園地方法院檢察署執行再抗告人之殘餘刑期
有期徒刑一年四月，亦有台灣台東監獄聲請撤銷假釋報告表影本、法務部九十二年十
月十三日法矯決字第○九二○○三八四八五號函及台灣台東監獄九十二年十月十五日
東監教字第○九二○○○三二○六號函影本各一紙在卷足稽，並經第一審法院調取台
灣桃園地方法院檢察署九十二年度執更字第一三二八號執行卷宗核閱無訛。從而，台
灣桃園地方法院檢察署檢察官依法於九十二年十一月二十八日核發九十二年執更字第
一三二八號執行指揮書執行再抗告人經撤銷假釋後之上開殘餘刑期，刑期起算日期九
十二年十月十四日，執行期滿日期九十四年二月十三日，洵無違誤或不當情形，於法
應屬有據，再抗告人此部分之異議，洵無理由。又再抗告人於八十六年五月九日假釋
出監，假釋期滿日期為八十七年九月十一日，雖於假釋期間因涉犯販賣第二級毒品罪
而於八十七年五月六日經台灣台中地方法院檢察署檢察官起訴，然迄於九十二年四月
二十九日始經台灣高等法院台中分院以九十一年度重上更(五)字第二九三號判處有期徒
刑五年四月，於九十二年七月二十四日經本院駁回上訴確定，而台灣台中地方法院檢
察署檢察官因台灣桃園地方法院檢察署囑託執行，於九十一年十月二十八日核發九十
執保助字一○號執行竊盜犯贓物犯保安處分指揮書將再抗告人送台灣泰源技能訓練所
執行強制工作二年，執行起算日期九十年四月二日，執行期滿日期為九十二年十月十
三日，由於假釋期間所違犯之販賣第二級毒品罪尚未判決有罪確定，假釋出獄宣付保
護管束期滿日期為八十七年九月十一日，亦尚未經撤銷，台灣台中地方法院檢察署檢
察官前述強制工作之執行指揮自無不當及違法情形。再抗告人所援引之七十三年三月
二十八日法（七十三）檢字第三四三○號函附檢察署座談會研究意見、刑法第九十八
條及竊盜犯贓物犯保安處分條例第三條、第六條規定，或不具法之拘束力，或無強制
工作執行完畢後，主刑徒刑視為已執行完畢之規定，或屬於刑之執行前令入勞動場所
強制工作，並由執行機關依強制工作執行結果認為無執行刑之必要者，得檢具事證，
報請檢察官聲請法院免其刑之執行之情形，均與再抗告人所犯案件原裁判係宣告於刑
之執行完畢或赦免後，令入勞動場所強制工作之情形不同。且執行機關或檢察官亦非
得逕予認定而免其刑之執行，再抗告人此部分之主張亦屬無據。末查，台灣桃園地方
法院檢察署檢察官囑託台灣台中地方法院檢察署檢察官指揮執行之強制工作，經執行
後，業據台灣台中地方法院檢察署檢察官依法聲請免予繼續執行，並經台灣台中地方
法院於九十二年九月三十日以九十二年度聲字第三二九六號裁定免予繼續執行強制工
作處分，並經確定在案，有台灣高等法院被告全國前案紀錄表、及前開刑事裁定書在
卷可參。再抗告人於上開強制工作處分經執行並裁定免予繼續執行確定後，始於九十
三年一月六日向第一審法院聲明異議，設使檢察官對於前開強制工作處分及假釋撤銷
後所餘殘刑之指揮執行順序有所不當，亦非事後之聲明異議可得救濟，再抗告人之聲
明異議顯已無何實益可言。第一審法院因而駁回再抗告人異議之聲明，原裁定予以維
持，經核尚無不合。抗告意旨仍執陳詞，謂依據刑法第九十條規定及法務部法八十五
檢(二)字第一二○五八號函附檢察署座談會研究意見，強制工作處分須待刑之執行完畢
或赦免後始得為之，惟執行檢察官卻先執行強制工作處分，再接續執行撤銷假釋後之
殘餘刑期，其指揮執行自屬不當，原裁定預設立場而維持第一審法院不利再抗告人之
裁定，顯不利再抗告人刑之執行等語，指摘原裁定不當，為無理由，應予駁回。
據上論結，應依刑事訴訟法第四百十二條，裁定如主文。
中　　　華　　　民　　　國　　九十三　　年　　 十一 　　月　　 十一 　　日
                              最高法院刑事第五庭
                                  審判長法官  謝　家　鶴
                                        法官  洪　文　章
                                        法官  花　滿　堂
                                        法官  陳　世　淙
                                        法官  洪　佳　濱
      右正本證明與原本無異
                                              書  記  官
中　　　華　　　民　　　國　　九十三　　年　　 十一 　　月　　二十三　　日
                                                                        Ｅ
